臺灣雲林地方法院刑事裁定
110年度毒聲字第512號
聲  請  人  臺灣雲林地方檢察署檢察官
被      告  丁錦堂


上列被告因違反毒品危害防制條例案件，經檢察官聲請送觀察、
勒戒（109年度毒偵字第927號、110年度聲觀字第325號），本院
裁定如下：
    主  文
甲○○施用第二級毒品，應送勒戒處所觀察、勒戒，其期間不得逾
貳月。
    理  由
一、聲請意旨略以：被告甲○○基於施用第二級毒品甲基安非他命
    之犯意，於民國109年7月1日晚間某時，在雲林縣○○鄉○○村○
    ○路000號住處，以將甲基安非他命置於玻璃球內燒烤，吸食
    所產生煙霧之方式，施用第二級毒品甲基安非他命1次。嗣
    於109年7月2日上午6時10分許，警經其同意採尿送驗，結果
    呈安非他命及甲基安非他命陽性反應。爰依毒品危害防制條
    例第10條第2項、第20條第3項、第1項及觀察勒戒處分執行
    條例第3條第1項規定，聲請裁定將被告送勒戒處所觀察、勒
    戒等語。
二、按犯毒品危害防制條例第10條之罪者，檢察官應聲請法院裁
    定，或少年法院（地方法院少年法庭）應先裁定，令被告或
    少年入勒戒處所觀察、勒戒，其期間不得逾2月；依前項規
    定為觀察、勒戒或強制戒治執行完畢釋放後，3年後再犯第1
    0條之罪者，適用前2項之規定，毒品危害防制條例第20條第
    1項、第3項定有明文。次按上開所謂「3年後再犯」，只要
    本次再犯（不論修正施行前、後）距最近1次觀察、勒戒或
    強制戒治執行完畢釋放，已逾3年者，即該當之，不因其間
    有無犯第10條之罪經起訴、判刑或執行而受影響（最高法院
    刑事大法庭109年度台上大字第3826號裁定意旨參照）。
三、聲請意旨所主張之事實，業據被告於檢察事務官訊問時坦承
    不諱，並有勘察採證同意書、詮昕科技股份有限公司濫用藥
    物尿液檢驗報告、毒品犯罪嫌疑人尿液採驗作業管制紀錄表
    在卷可憑，是被告於前揭時、地施用第二級毒品甲基安非他
    命1次之犯行，洵堪認定。
四、查被告前因施用毒品案件，經本院91年度毒聲字第479號裁
    定令入戒治處所施以強制戒治，於91年11月22日因停止戒治
    出所，迄今未再受觀察、勒戒或強制戒治等情，有臺灣高等
    法院被告前案紀錄表1份附卷可憑。是被告於「最近1次」觀
    察、勒戒或強制戒治執行完畢後「3年後」再犯本案施用第
    二級毒品罪，依毒品危害防制條例第20條第3項、第1項規定
    ，仍應觀察、勒戒，是檢察官向本院聲請觀察、勒戒，核無
    違誤。
五、按毒品危害防制條例第24條規定，該條例第20條第1項及第2
    3條第2項程序，於檢察官先依刑事訴訟法第253條之1第1項
    、第253條之2第1項第4款至第6款或第8款規定之規定，為附
    條件之緩起訴處分時，不適用之。前項緩起訴處分，經撤銷
    者，檢察官應繼續偵查或起訴。乃採行「觀察、勒戒」與「
    附條件緩起訴」並行之雙軌模式。檢察官依前揭規定為附條
    件之緩起訴處分前，倘斟酌個案情形，依毒品危害防制條例
    第20條第1項規定聲請法院裁定令被告入勒戒處所觀察、勒
    戒，尚屬檢察官之自由裁量權。查被告未依照檢察署指示到
    醫院接受戒癮評估，本案檢察官向本院聲請觀察、勒戒，其
    裁量並無重大明顯瑕疵，應屬檢察官職權之適法行使。本件
    聲請核屬有據，應予准許。
六、依毒品危害防制條例第20條第1項、第3項、觀察勒戒處分執
    行條例第3條第1項，裁定如主文。
中　　華　　民　　國　　110 　年　　11　　月　　10　　日
                  刑事第五庭  法  官  張恂嘉
以上正本證明與原本無異。
如不服本裁定，應於裁定送達後5 日內向本院提出抗告狀（須附
繕本）。
                              書記官  洪青霜　　　　　　
中　　華　　民　　國　　110 　年　　11　　月　　10　　日